【裁判字號】    88,訴,1607
【裁判日期】    890317
【裁判案由】    返還土地
【裁判全文】
臺灣桃園地方法院民事判決  八十八年度訴字第一六○七號
    原      告  乙○○
    訴訟代理人  己○○
                丁○○
                丙○○
    被      告  戊○○○
    訴訟代理人  甲○○
右當事人間請求返還土地事件，本院判決如左：
    主    文
原告之訴駁回。
訴訟費用由原告負擔。
    事    實
甲、原告方面：
  一、聲明：
    （一）、被告應將座落桃園縣桃園市○路段九一０之四地號如附圖所示Ｂ及Ｃ部
            分面積共０點００五七平方公尺土地上建物拆除，返還予原告。
    （二）、願供擔保，請准宣告假執行。
  二、陳述：被告將原告所提供座落桃園縣桃園市○路段九一０之四地號如附圖所示
      Ｂ及Ｃ部分面積０點００五七平方公尺供農作使用之土地，變相建築地上物使
      用，已嚴重損害原告之權利。被告違反兩造之協議，經原告幾次告知終止使用
      存續關係，被告均不予理會，原告不得已爰依民法第四０五條第二項規定終止
      兩造不定期租賃契約。且被告亦已違反土地法第一０三條第五款規定，因此原
      告訴請被告拆屋還地。
  三、證據：提出土地登記簿謄本一份為證。
乙、被告方面：
  一、聲明：駁回原告之訴。
  二、陳述：緣被告曾向原告之妹邱美麗購買門牌號碼桃園縣桃園市○○街七十三巷
      十五號房屋一棟及其基地桃園縣桃園市○路段九０八之一八三地號土地，因該
      房屋部分（即如附圖所示Ｂ及Ｃ，系稱系爭土地）座落在原告所有同段九一０
      之四地號之農地上，而被告所支付之價金包含系爭土地之價格，然因被告並非
      自耕農，故無法辦理系爭土地所有權之移轉，被告即以書之同意書之方式，同
      意由被告永久使用系爭土地，此亦有土地永久使用權同意書一份為證。兩造間
      並無租賃關係存在，系爭土地上之建物於被告購買前開房屋時即已存在，並非
      被告自行建築使用。
  三、證據：提出土地永久使用權同意書影本一份為證。
丙、本院依職權履勘現場並囑託桃園縣桃園地政事務所製作複丈成果圖。
    理    由
一、原告主張兩造間就系爭土地存有租賃關係，被告違反系爭土地僅供農作之協議，
    而竟建築房屋使用，爰依民法第四百五十條第二項及土地法第一百零五款規定，
    以被告違反租賃契約為由，終止租賃關係，並提出土地登記簿謄本一份為證。被
    告則以原告同意被告永久使用系爭土地置辯，並提出土地永久使用權同意書一份
    為證。
二、經查，被告所提出之土地永久使用權同意書，原告不否認其真正。而該同意書上
    載明桃園市○路段九一０之四地號同意供被告永久使用，其使用面積約十九坪左
    右（與附圖所示Ｂ及Ｃ面積合計五十七平方公尺相當）。是以，被告所辯足堪採
    信。
三、按不定期限耕地租賃契約之終止，必須具備土地法第一百十四條各款所定之情形
    ，且並不適用民法第四百五十條第二項及土地法第一百零三條規定（後者係指租
    用基地建築房屋），本件被告否認兩造存有不定期之耕地租賃契約，原告復未舉
    證證明兩造有何租賃關係存在，亦未證明兩造有何符合土地法第一百十四條各款
    規定之情事，從而，原告主張依租賃關係終止，請求返還系爭土地，洵屬無據，
    應予駁回。
據上論結，本件原告之訴為無理由，依民事訴訟法第七十八條，判決如主文。
中      華      民      國    八十九    年      三      月      十七    日
                                    臺灣桃園地方法院民事第二庭
~B法      官  張淑芬
右為正本係照原本作成
如對本判決上訴須於判決送達後廿日內向本院提出上訴狀
中      華      民      國    八十九    年      三      月      十七    日
~B法院書記官  楊美慧


司法院資訊處製作；財團法人民間司法改革基金會備份。
